台灣新竹地方法院刑事判決                          九十一年度訴字第二八九號
    公  訴  人  臺灣新竹地方法院檢察署檢察官
    被      告  甲○○○
右列被告因違反毒品危害防制條例案件，茲經檢察官提起公訴（九十年度毒偵字第一
一二二號），本院判決如左：
    主  文
甲○○○連續施用第一級毒品，累犯，處有期徒刑捌月；又連續施用第二級毒品，累
犯，處有期徒刑伍月；應執行有期徒刑壹年。
    事  實
一、甲○○○曾於民國八十七年間因違反麻醉藥品管理條例案件，經本院判處有期徒
    刑四月，於八十七年六月八日易科罰金執行完畢。復曾因施用毒品案件，經依本
    院以八十八年度毒聲字第一三四三號裁定送觀察、勒戒後，有繼續施用毒品之傾
    向，由本院以八十八年度毒聲字第一六三八號裁定送強制戒治，嗣其成效經評定
    為合格，無繼續戒治之必要，由本院以八十九年度毒聲字第一０四號裁定停止戒
    治，所餘戒治期間付保護管束，嗣因違反保護管束情節重大，經本院以八十九年
    度毒聲字第一六六七號裁定撤銷停止戒治，令入戒治處所強制戒治，戒治期滿後
    由台灣新竹地方法院檢察署檢察官於九十年五月八日以九十年度戒毒偵字第八七
    號不起訴處分確定。詎甲○○○仍不知悔悟，復基於概括犯意，自九十年五月八
    日不起訴處分確定後某日起，至九十年六月二十七日下午三時許回溯二十六小時
    內某時止，連續在新竹市○○路三六０巷六號住處，以注射方式施用第一級毒品
    海洛因約三、四次；並自九十年五月十九日起至九十年六月二十七日下午三時許
    回溯九十六小時內某時止，連續在上開住處以將安非他命置於玻璃過濾器內，下
    方以火燒烤成煙之吸食方式施用第二級毒品安非他命二次。嗣於九十年六月二十
    六日晚上八時許在新竹縣竹北市溪洲里六鄰溪洲五十三之一號友人鄭美華住處為
    警查獲並採尿檢驗始得知上情。
二、案經新竹市警察局第一分局報請台灣新竹地方法院檢察署檢察官偵查起訴。
    理  由
一、訊之被告甲○○○雖坦承於不起訴處分確定後僅施用海洛因約三、四次，安非他
    命一、二次之事實，惟否認於九十年六月二十七日下午三時許回溯二十六小時內
    某時及回溯九十六小時內某時，分別施用海洛因及安非他命，辯稱其係被警查獲
    三、四天前施用海洛因，被警查獲一周前施用安非他命云云。惟查：被告於九十
    年六月二十七日下午三時許經警採尿送請新竹市衛生局檢驗結果呈嗎啡陽性反應
    ，此有該局九十年七月三日竹市衛六字第一０一六四號尿液初步篩檢報告書附卷
    可稽，經再送國防部憲兵司令部刑事鑑識中心複驗結果，被告尿液有煙毒（嗎啡
    ）反應及甲基安非他命反應，此有該中心九十一年四月一日（九一）綱得字第三
    九七九號鑑驗通知書存卷可證。按海洛因經注射入人體後，約百分之八十於二十
    四小時自尿中排出，一般而言，尿液中能否驗出嗎啡陽性反應與其投與量、投與
    途徑、個人體質及檢驗方法之靈敏度有關，國外曾有文獻報導注射六毫克之海洛
    因鹽酸鹽，其代謝嗎啡之平均可檢出時限約為二十六小時，有行政院衛生署藥物
    食品檢驗局八十一年九月八日（八一）藥檢壹字第八一一四八八五號函足憑。又
    甲基安非他命經口服投與後約百分之七十於二十四小時內自尿液中排出，約百分
    之九十於九十六小時內自尿液中排出，甲基安非他命之檢出與其投與方式、投與
    量、個人體質、採尿時間及檢測儀器之精密度等諸多因素有關，惟依上述資料推
    斷，最長不可能超過四日，亦有行政院衛生署藥物食品檢驗局八十一年二月八日
    （八一）藥檢壹字第○○一一五六號函一紙在卷可稽。堪認被告於九十年六月二
    十七日下午三時許回溯二十六小時內某時及回溯九十六小時內某時，應曾分別施
    用海洛因及安非他命，是其所辯最後施用第一、二級毒品時間分別各在被警查獲
    三、四天前及一周前云云，尚不足採。被告曾因施用毒品案件，經依本院以八十
    八年度毒聲字第一三四三號裁定送觀察、勒戒後，有繼續施用毒品之傾向，由本
    院以八十八年度毒聲字第一六三八號裁定送強制戒治，嗣其成效經評定為合格，
    無繼續戒治之必要，由本院以八十九年度毒聲字第一０四號裁定停止戒治，所餘
    戒治期間付保護管束，嗣因違反保護管束情節重大，經本院以八十九年度毒聲字
    第一六六七號裁定撤銷停止戒治，令入戒治處所強制戒治，戒治期滿後由台灣新
    竹地方法院檢察署檢察官於九十年五月八日以九十年度戒毒偵字第八七號不起訴
    處分確定，亦有不起訴處分書及台灣高等法院被告全國前案紀錄表在卷可佐。被
    告罪證明確，應予依法論科。
二、核被告所為均係分別違反毒品危害防制條例第十條第一項之施用第一級毒品罪及
    同條第二項之施用第二級毒品罪。其分別持有第一級毒品、第二級毒品之低度行
    為，應為施用第一級毒品、第二級毒品之高度行為所吸收，不另論罪。又被告先
    後分別多次施用第一級毒品以及多次施用第二級毒品，時間緊接，所犯之罪名及
    犯罪構成要件均相同，顯均係基於概括犯意反覆為之，均為連續犯，應均依刑法
    第五十六條之規定，分別以一罪論，並均加重其刑。被告所犯之前開二罪之施用
    方式顯不相同，可見被告所為二罪間之犯意各別、行為互異，應分論併罰。公訴
    人雖僅就被告於九十年六月二十七日下午三時許回溯二十六小時內某時及回溯九
    十六小時內某時各施用海洛因及安非他命一次部分提起公訴，惟被告係分別自九
    十年五月八日不起訴處分確定後某日起施用第一級毒品海洛因約三、四次暨自九
    十年五月十九日起施用安非他命二次，已如前述，該等未經起訴部分，與公訴人
    提起公訴部分有連續犯裁判上一罪之關係，本院自得併予審理。被告曾於八十七
    年間因違反麻醉藥品管理條例案件，經本院判處有期徒刑四月，於八十七年六月
    八日易科罰金執行完畢，此有台灣新竹地方法院檢察署刑案資料查註紀錄表及台
    灣高等法院被告全國前案紀錄表在卷可憑，其受有期徒刑執行完畢後，五年內再
    犯本件有期徒刑以上刑之二罪，均為累犯，依法均遞加重其刑。爰審酌被告已有
    違反麻醉藥品管理條例之前科，仍無視法令之禁止，前已因施用毒品案件，經戒
    治期滿不起訴處分，又再度施用足以導致精神障礙及生命危險之成癮性毒品，經
    施以觀察勒戒、戒治仍無法使其戒斷毒癮，足見其缺乏拒用毒品之決心及悔改之
    意，兼以施用毒品所生危害以自戕健康為主，及其施用次數，犯後態度等一切情
    狀，分別量處如主文所示之刑，並定其應執行之刑，以資懲儆。
據上論斷，應依刑事訴訟法第二百九十九條第一項前段，毒品危害防制條例第十條第
一項、第二項，刑法第十一條前段、第五十六條、第四十七條、第五十一條第五款，
判決如主文。
本案經檢察官吳金棟到庭執行職務。
中      華      民      國    九十一    年      五      月    三十一    日
                                     台灣新竹地方法院刑事第一庭
                                             法  官  賴  淑  敏
右正本證明與原本無異。
如不服本判決，應於判決送達後十日內向本院提出上訴狀( 應附繕本 )，上訴於
臺灣高等法院。
 書記官  曾  秀  貞
中      華      民      國    九十一    年      五      月    三十一    日
附錄法條：
毒品危害防制條例第十條
施用第一級毒品者，處六月以上五年以下有期徒刑。
施用第二級毒品者，處三年以下有期徒刑。
